# 养老地产项目有关问题

提问人：aling1668 时间：2016-05-07 09:23:40
1 、一个养老地产项目，公司与顾客签订会员入会协议，会员费 1 万，期限 10 年，只允许取得会籍，乙方取得会籍后，有优先入住养老中心的选择权，若需要入住或其他服务，需另行签订相关合同，交纳相关费用；非会员不能入住颐康阳光康复养老中心； 2 、公司与顾客签订养老服务服务合同，向顾客收取养老服务押金，金额较大，几十万，客户入住后服务费从押金中扣款，未入住的顾客和未使用的押金余额可以按同期银行贷款计算利息；合同到期可以押金退回；
请问： 1 、对于收取的会员费，是否在签订会费合同时可以一次性确认为收入？ 2 、对于收取的押金，当期应付给客户的利息是否应当确认为当期的费用？入住后的服务费是否按期确认为收入？ 3 、会费和服务费按营业税和增值税有关规定，可以免税是吧？这样处理有什么问题么？

回答人：chenyiwei
1 、会员费如果仅允许取得会籍，其他服务需另行支付费用，且无法确定会员可享受的服务优惠幅度，但可以确定后续另行收取的服务费足以涵盖服务成本的，则会员费可以在收取不存在重大不确定性时一次性确认收入。 2 、可以这样理解。